ACORDAO-COMPLETO-2398967

ACÓRDÃO 4267/2020 ATA 9/2020 - PRIMEIRA CÂMARA

VISTOS, relatados e discutidos estes autos de embargos de declaração opostos por Arnaldo de Oliveira Braga contra o Acórdão 5909/2019-TCU-Primeira Câmara;
ACORDAM os Ministros do Tribunal de Contas da União, reunidos em sessão da Primeira Câmara, ante as razões expostas pelo Redator, em: 
9.1. conhecer dos embargos de declaração opostos por Arnaldo de Oliveira Braga para, no mérito, negar-lhe provimento; 
9.2. dar ciência desta deliberação ao Ministério do Turismo; 
9.3. enviar cópia desta deliberação à Procuradoria da República em Minas Gerais, nos termos do art. 16, § 3º, da Lei 8.443/1992.

Embargos de declaração em tomada de contas especial

Primeira Câmara

Município de Virgolândia/MG.

3. Interessados/Responsáveis/Recorrentes:
3.1. Interessado: Ministério do Turismo (vinculador) (05.457.283/0001-19)
3.2. Responsáveis: Arnaldo de Oliveira Braga (XXX.158.226-XX); Machado Publicidade e Produções Ltda. (08.098.290/0001-60); Sérgio Gomes Machado (XXX.391.896-XX)
3.3. Recorrente: Arnaldo de Oliveira Braga (XXX.158.226-XX).

13.1. Ministros presentes: Benjamin Zymler (na Presidência), Walton Alencar Rodrigues (Relator), Bruno Dantas e Vital do Rêgo.
13.2. Ministros-Substitutos presentes: Augusto Sherman Cavalcanti e Weder de Oliveira.

ARNALDO DE OLIVEIRA BRAGA

WALTON ALENCAR RODRIGUES

Ministro Walton Alencar Rodrigues.

Trata-se de embargos de declaração opostos por Arnaldo de Oliveira Braga contra o Acórdão 5909/2019-TCU-Primeira Câmara, por meio do qual teve contas julgadas irregulares, foi condenado em débito solidariamente com a empresa Machado Publicidade e Produções Ltda. e apenado com multa de R$ 65.000,00, com fundamento nos arts. 16, incisos 'b' e 'c', e 57 da Lei 8.443/1992.
O decisum recorrido foi proferido em razão da impugnação total das despesas realizadas por força do Convênio 318/2008 (Siafi 625887) , cujo objeto era a realização da "Festa de São João de Virgolândia/MG".

8.1. Allan Dias Toledo Malta (89177/OAB-MG) e outros;  
8.2. Aloísio Augusto Cordeiro de Avila (26252/OAB-MG).

Procuradora-Geral Cristina Machado da Costa e Silva.

TOMADA DE CONTAS ESPECIAL. CONVÊNIO. CONTRATAÇÃO DIRETA DE SERVIÇOS COMUNS E DE SHOWS ARTÍSTICOS SEM LICITAÇÃO. INOBSERVÂNCIA DOS REQUISITOS DA LEI 8.666/1993. OBTENÇÃO DE PROVAS DO SUPERFATURAMENTO DOS VALORES PAGOS À EMPRESA INTERMEDIÁRIA DOS ARTISTAS. CITAÇÃO E AUDIÊNCIA. REVELIA DA EMPRESA INTERMEDIÁRIA. REJEIÇÃO DAS RAZÕES DE JUSTIFICATIVA E DAS ALEGAÇÕES DE DEFESA DO GESTOR. CONTAS IRREGULARES. SOLIDARIEDADE. DÉBITO. MULTA. EMBARGOS DE DECLARAÇÃO. CONHECIMENTO. NÃO PROVIMENTO.

TOMADA DE CONTAS ESPECIAL (TCE)

Secretaria de Controle Externo de Tomada de Contas Especial (SecexTCE).

Trata-se de embargos de declaração opostos por Arnaldo de Oliveira Braga contra o Acórdão 5909/2019-TCU-Primeira Câmara, por meio do qual teve contas julgadas irregulares, foi condenado em débito solidariamente com a empresa Machado Publicidade e Produções Ltda. e apenado com multa de R$ 65.000,00, com fundamento nos arts. 16, incisos 'b' e 'c', e 57 da Lei 8.443/1992.
O decisum recorrido foi proferido em razão da impugnação total das despesas realizadas por força do Convênio 318/2008 (Siafi 625887) , cujo objeto era a realização da "Festa de São João de Virgolândia/MG".
Notificado da deliberação em 17/2/2020 (peças 99-100 272) , o recorrente juntou a peça que se analisa aos autos em 27/2/2020 (peça 101) . Aduz omissão no julgado quanto às razões de justificativa e alegações de defesa apresentadas, assim como quanto ao pedido de sobrestamento da TCE até que o Processo 3443.44.2013.4.01.3813, em tramitação junto à 2ª Vara Federal da Seção Judiciária de Minas Gerais, em Governador Valadares, referente a ação de improbidade administrativa movida pelo Ministério Público Federal contra o recorrente, tivesse sentença transitada em julgado.
Conheço dos presentes embargos de declaração, por satisfeitos os requisitos ditados pelo art. 34 da Lei 8.443/1992 c/c art. 287, § 1º, do Regimento Interno do TCU.
Quanto ao mérito, refuto a alegada omissão com os argumentos do voto que fundamenta o acórdão recorrido, a saber: (i) os shows musicais foram contratados junto a empresa intermediária, por inexigibilidade de licitação, o que afronta o previsto no art. 25, inciso III, da Lei 8.666/1993; (ii) depoimentos prestados no âmbito do inquérito civil que deu causa à Ação Civil Pública por Improbidade Administrativa 3443.44.2013.4.01.3813 comprovam diferença entre o montante pago à empresa contratada (R$ 77.000,00) e o efetivamente repassado aos artistas (R$ 10.000,00 para cada) ; (iii) despesas não previstas no plano de trabalho foram realizadas pelo recorrente. 
Não obstante os achados, a parcela paga a título de cachê aos artistas foi abatida do débito imputado aos responsáveis.
Concluo, portanto, que o recorrente tenta, por via recursal inadequada, rediscutir os fundamentos do Acórdão 5909/2019-TCU-Primeira Câmara. 
Feitas tais considerações, nego provimento aos embargos de declaração opostos por Arnaldo de Oliveira Braga contra o Acórdão 5909/2019-TCU-Primeira Câmara e VOTO no sentido de que o Tribunal adote a deliberação que ora submeto à apreciação deste Colegiado.
TCU, Sala das Sessões Ministro Luciano Brandão Alves de Souza, em 7 de abril de 2020.
WALTON ALENCAR RODRIGUES 
Relator